【裁判字號】    95,上訴,485
【裁判日期】    950427
【裁判案由】    毒品危害防制條例
【裁判全文】
臺灣高等法院臺中分院刑事判決         95年度上訴字第485號
上  訴  人  臺灣彰化地方法院檢察署檢察官
上  訴  人
即  被  告  乙○○
上列上訴人因被告毒品危害防制條例案件，不服臺灣彰化地方法
院94年度訴字第1405號，中華民國95年1月26日第一審判決（起
訴案號：臺灣彰化地方法院檢察署94年度毒偵字第3022號，移送
併案審理案號：94年度毒偵字第4732、5433、5460、5097號），
提起上訴，及臺灣彰化地方法院檢察署移送併案審理（案號：95
年度毒偵字第447號），本院判決如下：
    主  文
原判決撤銷。
乙○○連續施用第一級毒品，累犯，處有期徒刑壹年貳月；扣案
之海洛因壹包（驗餘淨重零點壹肆公克）沒收銷燬之；扣案之注
射針筒伍支、鏟管貳支及塑膠袋壹個，均沒收之。
    犯罪事實
一、乙○○曾因煙毒案件，經臺灣彰化地方法院判處有期徒刑3
    年3月確定，並於民國92年9月18日執行完畢。又其前因施用
    毒品案件，經同法院以88年度毒聲字第4957號裁定移送觀察
    、勒戒後，認有繼續施用毒品之傾向，經檢察官聲請，由同
    法院以88年度毒聲字第5258號裁定移送戒治處所施予強制戒
    治1年，自88年12月13日起送臺灣雲林戒治所施以強制戒治
    滿3月後，其成效經評定合格，無繼續戒治必要，經同法院
    以89年度毒聲字第2251號裁定停止戒治，所餘戒治期間付保
    護管束，迄89年年12月1日保護管束期滿，未經撤銷其停止
    戒治，而視為業已執行期滿，由臺灣彰化地方法院檢察署檢
    察官於89年12月13日，以89年度戒毒偵字第1518號為不起訴
    處分確定。詎其仍不知悔改，於強制戒治執行完畢釋放後5
    年內，復基於施用第一級毒品海洛因之概括犯意，自94年4
    月15日起至同年12月28日18時20分許回溯72小時內之某時止
    ，在彰化縣鹿港鎮○○路188巷4弄12號及彰化縣鹿港鎮大有
    里車圍巷39號公園附近等處，以將第一級毒品海洛因摻水置
    放於注射針筒中，注射於手臂之方式，連續施用第一級毒品
    海洛因多次。嗣先於94年6月15日上午11時許，在彰化縣鹿
    港鎮○○路188巷4弄12號，為警查獲，並扣得其所有，以供
    其施用毒品所用之海洛因針筒1支及塑膠鏟管1支；復於94年
    9月9日上午9時10分許，在其位於彰化縣鹿港鎮大有里車圍
    巷39號住處內，為警扣得其所有，以供其施用毒品所用之注
    射針筒1支、殘留海洛因粉末塑膠空袋1個及塑膠鏟管1支；
    另於94年9月14日上午9時30分許，在彰化縣福興鄉○○村○
    ○路與龍舟路口，為警扣得其所有，以供其施用毒品所用之
    注射針筒1支；再於94年9月26日下午8時許，在彰化縣鹿港
    鎮洛津國小內，為警扣得第一級毒品海洛因1包（驗餘淨重0
    .14 公克）；又於94年10月18日上午8時20分許，在彰化縣
    福興鄉社尾村粿店巷14號，為警扣得其所有，以供其施用毒
    品所用之注射針筒2支；再於94年12月28日經警採尿送驗而
    查獲。
二、案經彰化縣警察局報請臺灣彰化地方法院檢察署檢察官偵查
    起訴，暨彰化縣警察局鹿港分局報請臺灣彰化地方法院檢察
    署檢察官分別移送臺灣彰化地方法院及本院併案審理。
    理  由
一、上揭犯罪事實，業據上訴人即被告乙○○迭於警、偵訊、原
    審審理及本院行準備程序與審理時均坦承不諱，且其先後於
    94年6月15日、同年9月9日、同年9月14四日、同年9月26日
    、同年10月18日，及同年12月28日為警查獲時所採取之尿液
    ，經送鑑驗結果，確均呈嗎啡陽性反應，此有彰化縣衛生局
    煙毒尿液檢驗成績書6紙附卷可稽；而扣案之白色粉末1包，
    經送鑑驗結果確係海洛因成分（驗餘淨重0.14公克），此有
    法務部調查局94年12月14日調科壹字第140012330號鑑定通
    知書1紙在卷足憑。此外，復有扣案之注射針筒5支、鏟管2
    支及塑膠袋1個可資佐證。足證被告之自白確與事實相符，
    洵堪採信。查被告曾前因施用毒品案件，經原審法院以88年
    度毒聲字第4975號裁定移送觀察、勒戒後，認有繼續施用毒
    品之傾向，經檢察官聲請，由同院以88年度毒聲字第5258號
    裁定移送戒治處所施予強制戒治1年，自88年12月13日起送
    臺灣雲林戒治所施以強制戒治滿3月後，其成效經評定合格
    ，無繼續戒治必要，經原審法院以89年度毒聲字第2251號裁
    定停止戒治，所餘戒治期間付保護管束，迄89年年12月1日
    保護管束期滿，未經撤銷其停止戒治，而視為業已執行期滿
    ，由臺灣彰化地方法院檢察署檢察官於89年12月13日，以89
    年度戒毒偵字第1518號為不起訴處分確定等情，有臺灣高等
    法院被告全國前案紀錄表1份在卷足憑，被告於受強制戒治
    執行完畢釋放後，5年內再犯毒品危害防制條例第10條第1項
    之罪，依同條例第23條第2項規定，應依法論科。綜上所述
    ，本件犯罪事證明確，被告前開犯行洵堪認定。
二、核被告所為，係犯毒品危害防制條例第10條第1項之施用第
    一級毒品罪。被告為施用毒品而持有第一級毒品，其持有之
    低度行為應為施用之高度行為所吸收，不另論罪。被告先後
    多次施用第一級毒品之犯行，時間緊接，所犯係構成要件相
    同之罪，顯係基於概括犯意反覆為之，為連續犯，應依刑法
    第56條規定，以一罪論，並加重其刑。又查被告係自94年4
    月15日起至同年12月28日止，連續施用第一級毒品海洛因多
    次，而公訴意旨僅就被告自94年4月15日起至同年6月15日或
    其前3日之某時止，連續施用第一級毒品海洛因多次之犯行
    提起公訴，其餘未經起訴之部分，與檢察官已提起公訴之部
    分，因被告係基於概括犯意而為之，具有連續犯之裁判上一
    罪關係，其一部起訴之效力及於全部，故本院自得併予審究
    。再查被告曾因煙毒案件，經原審法院判處有期徒刑3年3月
    確定，並於92年9月18日執行完畢，有臺灣高等法院被告前
    案紀錄表1份附卷可稽，被告於受有期徒刑之執行完畢後，
    5年內再犯有期徒刑以上之罪，為累犯，應依刑法第47條規
    定，加重其刑，並依法遞加重之。原審法院因認被告罪證明
    確，而予論科，固屬有據。然被告於94年10月18日為警查獲
    後，仍繼續有施用第一級毒品犯行，且與上開已起訴之犯行
    間，具有連續犯裁判上一罪之關係，為起訴效力所及，原審
    法院未及併予審究，自有未當。檢察官及被告上訴意旨均執
    此指摘原判決不當，即有理由，應由本院將原判決撤銷改判
    。爰審酌被告前曾有施用毒品罪行，經送觀察勒戒、強制戒
    治執行完畢釋放後，猶不知悔改，再施用毒品不輟，不僅戕
    害自身健康，更辜負國家將之視為病人，並施以長時間之戒
    治處遇之苦心，惟其對他人權益之侵害仍屬有限，於警詢迄
    本院審理時均已坦承犯行，暨其犯罪動機、目的、手段、施
    用之次數、期間及其智識程度、生活狀況等一切情狀，量處
    如主文第2項所示之刑。至扣案之海洛因1包（驗餘淨重0.14
    公克），係屬第一級毒品，應依毒品危害防制條例第18條第
    1項前段規定，沒收銷燬之。另扣案之注射針筒5支、鏟管2
    支及塑膠袋1個，均係被告所有，且供其施用毒品犯罪所用
    之物，業據其陳明在卷，爰依刑法第38條第1項第2款規定，
    併予宣告沒收。
據上論斷，應依刑事訴訟法第369條第1項前段、第364條、第299
條第1項前段，毒品危害防制條例第10條第1項、第23條第2項、
第18條第1項前段，刑法第11條、第56條、第47條、第38條第1項
第2款，判決如主文。
本案經檢察官甲○○到庭執行職務。
中    華    民    國    95    年    4    月    27     日
            刑事第六庭  審判長法  官  李  文  雄
                              法  官  黃  永  祥
                              法  官  邱  顯  祥
上列正本證明與原本無異。
如不服本判決應於收受送達後十日內向本院提出上訴書狀，其未
敘述上訴之理由者並得於提起上訴後十日內向本院補提理由書（
均須按他造當事人之人數附繕本）。
                              書記官  陳  桂  芬
中    華    民    國    95    年    4    月    28     日
毒品危害防制條例第10條第1項：
施用第一級毒品者，處 6 月以上 5 年以下有期徒刑。
                                                      Ａ


司法院資訊處製作；財團法人民間司法改革基金會備份。
